【裁判字號】    97,易,2144
【裁判日期】    970813
【裁判案由】    竊盜
【裁判全文】
臺灣板橋地方法院刑事判決              97年度易字第2144號
公  訴  人  臺灣板橋地方法院檢察署檢察官
被      告  丁○○
                    (
上列被告因竊盜案件，經檢察官提起公訴（97年度偵字第16494
號），嗣因被告於本院準備程序中就被訴事實為有罪之陳述，本
院告知被告簡式審判程序之旨，並聽取當事人之意見後，裁定依
簡式審判程序進行，判決如下：
    主  文
丁○○共同攜帶兇器踰越牆垣及安全設備竊盜，累犯，處有期徒
刑壹年貳月。
扣案之油壓剪壹支、扳手貳支、尖嘴鉗壹支、玻璃及鋼管切割器
各壹支均沒收。
    事  實
一、丁○○前於民國94年間因竊盜案件，經臺灣臺北地方法院以
    94年度易字第2086號判處有期徒刑8 月確定；復於同年間因
    施用毒品案件，經本院以95年度簡字第126 號判處有期徒刑
    5 月確定，上開2 罪經裁定應執行有期徒刑1 年。另於95年
    間因施用毒品及竊盜等案件，經本院分別以95年度簡字第49
    05號、95年度易字第1923號判處有期徒刑6 月、8 月確定（
    嗣分別減刑為有期徒刑3 月、4 月），前開2 罪並經裁定應
    執行有期徒刑6 月，經與前述案件接續執行後，於96年7 月
    16日執行完畢出監。詎丁○○仍不知悔改，竟與冒名「丙○○」（另結）及某真實姓名年籍不詳綽號「阿忠」之成年男
    子，基於共同意圖為自己不法所有之犯意聯絡，先由該名綽
    號「阿忠」男子提供客觀上具危險性、可供兇器使用之油壓
    剪1 支、扳手2 支、尖嘴鉗1 支、玻璃及鋼管切割器各1 支
    等工具與行竊地點資料後，再於97年5 月29日上午11 時 許
    ，由「阿忠」駕駛車牌號碼不詳之自用小客車，載送丁○○
    、「丙○○」前往臺北縣林口鄉○○○路○ 段83巷附近某地
    點後，復推由丁○○、「丙○○」攜帶前述兇器下車（至於
    「阿忠」則先駕車離開），趁甲○○位在臺北縣林口鄉○○○路○ 段83巷14弄15號住處無人在家之際，先以攀爬踰越圍
    牆之方式，侵入甲○○上址住家外庭院，繼將1 樓浴室之氣
    窗拆下，踰越該安全設備侵入屋內後（侵入住居部分未據告
    訴），隨即分頭搜尋財物，進而由「丙○○」在上址3 樓主
    臥內室竊得金牌1 面（約1 兩）、行動電話1 支等財物。然
    因2 人行跡可疑，早為附近某住戶發覺並報警處理，而渠等
    因瞥見員警在1 樓大門外查看，唯恐事跡敗露，立即拔腿往
    頂樓逃去，並跳至上址隔壁棟即乙○○位在林口鄉○○○路
    ○ 段83巷14弄17號住家頂樓，而侵入乙○○住處（侵入住居
    部分，亦未據告訴）。又因該地點通往樓下之樓梯間遭鐵門
    隔絕，丁○○便持油壓剪破壞鎖具及鐵製柵欄，俟開啟鐵門
    後，渠等旋即經由該處朝樓下逃逸，然在上址1 樓樓梯間，
    因撞見當時人在家中之乙○○及其妻舅林永章，「丙○○」
    遂先謊稱係參與圍捕竊賊之民眾，渠等再利用乙○○不慎跌
    倒受傷之機會，趁隙分別往地下室及1 樓大門口逃逸，然終
    究遭據報趕來現場之員警加以逮獲，而警方除自渠等身上起
    出前述竊得之金牌1 面（約1 兩）、行動電話1 支（以上已
    發還被害人）外，並另扣得前開油壓剪、扳手、尖嘴鉗等行
    竊用之工具（至渠等所涉傷害、毀損等部分，業經乙○○撤
    回告訴，另為不起訴處分）。
二、案經甲○○訴由臺北縣政府警察局新莊分局報告臺灣板橋地
    方法院檢察署檢察官偵查起訴。
    理  由
一、訊據被告丁○○對於前揭事實，坦承不諱，核與證人即告訴
    人甲○○之證述、證人即被害人乙○○之證述情節相符，並
    有油壓剪1 支、扳手2 支、尖嘴鉗1 支、玻璃及鋼管切割器
    各1 支、臺北縣政府警察局新莊分局搜索扣押筆錄、扣押物
    品目錄表、贓物認領保管單、扣案物品照片及犯罪現場照片
    等件在卷可資佐證，本件事證明確，被告犯行洵堪認定，應
    依法論科。
二、核被告丁○○所為，係犯刑法第321 條第1 項第2 、3 款之
    攜帶兇器踰越牆垣及安全設備竊盜罪。被告於冒名「丙○○
    」及綽號「阿忠」之不詳姓名年籍成年男子間，就上開犯行
    ，有犯意聯絡及行為分擔，應論以共同正犯。再被告如事實
    欄所載之前科及刑之執行紀錄，有臺灣高等法院被告前案紀
    錄表在卷可考，其於受有期徒刑執行完畢後，5 年內故意再
    犯本件有期徒刑以上之罪，為累犯，應依法加重其刑。爰審
    酌被告素行非佳，前有多次竊盜前科，有臺灣高等法院被告
    前案紀錄表在卷足稽，仍不知悔改，及其犯罪之動機、目的
    、手段、竊得財物價值，對被害人所生之損害程度與對社會
    安全之影響甚大，兼酌被告犯罪後坦承全部犯行，態度良好
    等一切情狀，量處如主文所示之刑。
三、扣案之油壓剪1 支、扳手2 支、尖嘴鉗1 支、玻璃及鋼管切
    割器各1 支，為被告及共犯所有供犯罪所用之物，業據被告
    供承在卷，應併依刑法第38條第1 項第2 款規定宣告沒收。
據上論斷，應依刑事訴訟法第273條之1第1項、第299條第1項前
段，刑法第28條、第321 條第1 項第2 、3 款、第47條第1 項、
第38條第1 項第2 款，判決如主文。
本案經檢察官藍海凝到庭執行職務。
中    華    民    國    97    年    8     月    13    日
                    刑事第七庭  法  官  李君豪
以上正本證明與原本無異。
如不服本判決，得自收受送達之日起10日內敘明上訴理由，向本
院提出上訴狀（須附繕本）。
                                書記官  林文達
中    華    民    國    97    年    8     月    13    日
附錄本案論罪科刑法條全文：
刑法第321條
犯竊盜罪而有左列情形之一者，處6月以上、5年以下有期徒刑：
一  於夜間侵入住宅或有人居住之建築物、船艦或隱匿其內而犯
    之者。
二  毀越門扇、牆垣或其他安全設備而犯之者。
三  攜帶兇器而犯之者。
四  結夥三人以上而犯之者。
五  乘火災、水災或其他災害之際而犯之者。
六  在車站或埠頭而犯之者。
前項之未遂犯罰之。


司法院資訊處製作；財團法人民間司法改革基金會備份。
